最　高　行　政　法　院　裁　定
　　　　　　　　　　　　　94年度裁字第00313號
上　訴　人　財團法人台灣省基隆市海印寺
代　表　人　乙○○
被 上訴 人　基隆市稅捐稽徵處
代　表　人　甲○○
上列當事人間因房屋稅事件，上訴人對於中華民國92年8月28日
臺北高等行政法院92年度簡字第331號判決，提起上訴。本院裁
定如下：
　　主  文
上訴駁回。
上訴審訴訟費用由上訴人負擔。
　　理  由
一、按對於適用簡易程序之裁判提起上訴或抗告，須經本院許可
    ，且該許可以訴訟事件所涉及之法律見解具有原則性者為限
    ，行政訴訟法第235條定有明文。所謂法律見解具有原則性
    ，係指該事件所涉及之法律問題意義重大，而有加以闡釋之
    必要而言。例如：對於行政命令是否牴觸法律所為之判斷，
    或就同類事件所表示之法律見解與其他高等法院所表示之見
    解互相牴觸者。
二、上訴人所有坐落基隆市○○區○○路10巷68號房屋，經被上
    訴人核定民國91年度應納房屋稅新臺幣（以下同）65,247元
    ，上訴人以該房屋係供傳教寺廟使用，並非營利事業，應免
    徵房屋稅為由，提起復查，未獲變更，循序提起行政訴訟，
    經原審判決駁回。
三、上訴意旨略以：（一）依財團法人臺灣省基隆市海印寺組織
    及捐助獎章程（下稱組織及捐助獎章程）第8條、第9條第1
    款規定，可知寺內處理日常事務及對外代表財團法人之人為
    董事長，管理財產事項則屬董事事會之職權。因此，訴外人
    張春暉（上訴人住持）雖係第1屆董事會所聘任，但其所處
    理之事務，僅僅是管理僧眾與年節法會誦經等雜務（按第2
    屆董事會另聘任之法律法師亦僅處理此等雜務），尚無掌管
    寺廟之財務，甚為明確。上訴人「未授權」訴外人張春暉販
    售骨灰牌位，若委任契約未訂其權限時，則依委任事項之性
    質定之。（二）訴外人張春暉自80年間起連續以每單位1萬
    元至10萬元不等價格販售骨灰牌位，此等行為已逾上訴人組
    織及捐助獎章程內容之範圍，又核其性質非屬委任事項，應
    屬訴外人張春暉之個人行為堪可認定，其所生之法律效果當
    由其本人自負，尚不得認此等法律效果得依委任規定對委任
    人即上訴人發生效力。準此，住持張春暉之個人行為，既非
    可歸責於上訴人，故上訴人無任何營利事實，當有免徵房屋
    稅之法令之適用。（三）退一步言，訴外人張春暉之行為亦
    「不成立」表見代理，上訴人係正統彿制寺廟，原為容納往
    生信眾，援古制設有納骨塔供奉骨灰牌位，以供追思祭祀，
    而入塔祭祀屬萬年久遠，因而依個人發心及經濟能力酌收樂
    捐轉作弘法利生費用，自始至終皆採隨喜功德，並未定有一
    定之收費標準。準此，縱使張春暉為本寺住持而與上訴人有
    委任關係，然因入塔祭祀均採隨喜功德（自由給付）為信眾
    與其家屬所明知，故就販售靈骨塔、牌位等逾越委任事項之
    個人行為，仍不符合民法第169條之表見代理規定，所以上
    訴人當無須對第三人負授權人之責任。綜上，販售靈骨塔、
    牌位既屬訴外人張春暉之個人行為，核其表見代理之要件，
    亦不成立，又進塔「非」銷售商品或勞務，上訴人僅酌收祭
    祀管理清潔費，對地方政府無法處理之無名屍體、老兵、貧
    民更從未收取費用，其重點在宗教信仰追思，而非商品勞務
    銷售，亦無對價關係，原審認上訴人銷售勞務，有違背論理
    法則、經驗法則及適用法規不當之違背法令云云，經核上訴
    人僅執陳詞就原審所為事實上之認定予以指摘，並未表明所
    涉及之法律見解，何以具有原則上之重要情事，不合首揭規
    定，不應許可，其上訴難謂合法，應予駁回。
四、依行政訴訟法第249條第1項前段、第104條、民事訴訟法第
    95條、第78條，裁定如主文。
中    華    民    國    94    年    2     月   25     日
                  第五庭審判長法  官　趙　永　康
                              法  官　鄭　淑　貞
                              法  官　黃　淑　玲
                              法  官　侯　東　昇
                              法  官  林　文　舟
以  上  正  本  證  明  與  原  本  無  異
中    華    民    國    94    年    3    月    1      日
　　　　　　　　　　　　　　　書記官　莊　俊　亨
